臺灣屏東地方法院刑事判決　　　　　　　99年度訴字第1370號
公　訴　人　臺灣屏東地方法院檢察署檢察官
被　　　告　潘明志
上列被告因違反毒品危害防制條例案件，經檢察官提起公訴（99
年度毒偵字第2263號），被告於準備程序中，就被訴事實為有罪
之陳述，本院告知其簡式審判程序之旨，聽取當事人意見後，裁
定由受命法官獨任依簡式審判程序審理，茲判決如下：
    主  文
潘明志施用第一級毒品，處有期徒刑玖月；又施用第二級毒品，
處有期徒刑伍月，扣案如附表一所示之物沒收銷燬，扣案如附表
二所示之物沒收。應執行有期徒刑壹年，扣案如附表一所示之物
沒收銷燬，扣案如附表二所示之物沒收。
    事  實
一、潘明志前因施用毒品案件，經本院以96年度毒聲字第39號裁
    定送觀察、勒戒，於民國96年4 月2 日執行完畢釋放出所，
    並由臺灣屏東地方法院檢察署檢察官以96年度毒偵字第272
    號為不起訴處分確定。詎猶不知悔改，於前開觀察、勒戒執
    行完畢釋放後5 年內，基於施用第一級毒品海洛因之犯意，
    於99年8 月18日晚上8 時許，在屏東縣恆春鎮某處，以將海
    洛因置入香菸內點燃吸食之方式，施用第一級毒品海洛因1
    次；又基於施用第二級毒品甲基安非他命之犯意，於99年8
    月21日凌晨2 時許，在屏東縣恆春鎮某處，以將甲基安非他
    命置入如附表二所示之玻璃球內燒烤吸食之方式，施用第二
    級毒品甲基安非他命1 次。嗣於99年8 月21日凌晨3 時20分
    許，在屏東縣東港鎮○○路段，因發生車禍送醫急救，經醫
    院採集尿液送驗，而悉上情，並扣得如附表一所示之甲基安
    非他命、如附表二所示之玻璃球。
二、案經屏東縣政府警察局東港分局報告臺灣屏東地方法院檢察
    署檢察官偵查起訴。
    理  由
一、上開犯罪事實，業經被告潘明志於本院審理時坦承不諱，而
    其於99年8 月21日為醫院採集之尿液，經以酵素免疫分析法
    初步篩選，再以氣相層析質譜儀法確認，確呈現嗎啡（施用
    海洛因之代謝物為嗎啡）及甲基安非他命陽性反應，有安泰
    醫療社團法人安泰醫院檢驗科初步檢驗報告、安泰醫療社團
    法人安泰醫院100 年2 月14日100 東安醫字第0094號函、高
    雄醫學大學附設中和紀念醫院濫用藥物尿液檢驗報告各1 份
    在卷可稽，並有扣案如附表一、二所示之物可資佐證，足認
    被告自白與事實相符。被告經本院裁定送觀察、勒戒，於96
    年4 月2 日執行完畢釋放出所之事實，有臺灣高等法院被告
    前案紀錄表1 份附卷可憑，其於觀察、勒戒執行完畢釋放後
    5 年內，再犯毒品危害防制條例第10條之罪，犯行明確，應
    依法論科。
二、按海洛因、甲基安非他命分屬毒品危害防制條例第2 條第2
    項第1 款、第2 款規定之第一級、第二級毒品，核被告所為
    ，係犯毒品危害防制條例第10條第1 項、第2 項之施用第一
    級毒品罪及施用第二級毒品罪。其為前揭犯行而持有第一級
    毒品海洛因及第二級毒品甲基安非他命，持有之低度行為，
    應為施用之高度行為所吸收，均不另論罪。被告所犯上開2
    罪，犯意各別，行為互殊，應分論併罰。爰審酌被告已曾因
    相同犯行經戒毒處遇，猶未能知所警惕，顯然漠視法令之禁
    制，惟其犯罪行為主要係戕害自身，且事後坦承犯行，犯後
    態度尚無不良，暨其施用毒品之動機、目的、扣案毒品之數
    量、素行、智識程度等一切情狀，分別量處如主文所示之刑
    ，並定其應執行刑。扣案如附表一所示之甲基安非他命，為
    被告所有供犯本案犯行所剩餘，業據被告供承在卷，除因鑑
    驗而用罄之部分外，餘應依毒品危害防制條例第18條第1 項
    前段之規定，沒收銷燬之；扣案如附表二所示之玻璃球，為
    被告所有供（非專攻）犯本案施用第二級毒品甲基安非他命
    所用之物，已經被告確認在案，茲依刑法第38條第1 項第2
    款之規定，併予沒收。
據上論斷，應依刑事訴訟法第273 條之1 第1 項、第284 條之1
、第299 條第1 項前段，毒品危害防制條例第10條第1 項、第2
項、第18條第1 項前段，刑法第11條前段、第51條第5 款、第38
條第1 項第2 款，判決如主文。
本案經檢察官潘國威到庭執行職務。
中    華    民    國   100    年    4     月    12    日
                  刑事第三庭    法  官  許嘉仁
附表一：
┌─────────────────────────────────────┐
│查獲之第二級毒品                                                          │
├──┬─────┬──┬──┬──────────────────────┤
│編號│品      名│數量│單位│備                                        註│
├──┼─────┼──┼──┼──────────────────────┤
│ 1  │第二級毒品│1   │包  │第二級毒品甲基安非他命（淨重0.871 公克，驗│
│    │甲基安非他│    │    │  餘淨重0.866 公克，取樣0.005 公克鑑驗用罄）│
│    │命        │    │    │  。                                        │
│    │          │    │    │含極微量第二級毒品甲基安非他命殘渣且未析離│
│    │          │    │    │  之外包裝1 個，應併予沒收銷燬。            │
│    │          │    │    │卷附高雄醫學大學附設中和紀念醫院檢驗報告參│
│    │          │    │    │  照。                                      │
└──┴─────┴──┴──┴──────────────────────┘
附表二：
┌─────────────────────────────────────┐
│查獲之被告所有供（非專供）施用第二級毒品所用之物                          │
├──┬─────┬──┬──┬──────────────────────┤
│編號│品      名│數量│單位│備                                        註│
├──┼─────┼──┼──┼──────────────────────┤
│ 1  │玻璃球    │1   │個  │供（非專供）施用第二級毒品甲基安非他命之用（│
│    │          │    │    │置入甲基安非他命燒烤吸食）                  │
└──┴─────┴──┴──┴──────────────────────┘
以上正本證明與原本無異。
如不服本判決應於收受判決後10日內向本院提出上訴書狀，並
應敘述具體理由；其未敘述上訴理由者，應於上訴期間屆滿後
20日內向本院補提理由書（均須按他造當事人之人數附繕本）
「切勿逕送上級法院」。
中    華    民    國   100    年    4     月    12    日
                                書記官  劉淑蓉
附錄本案論罪科刑之法條：
毒品危害防制條例第10條第1項、第2項
毒品危害防制條例第10條
施用第一級毒品者，處 6 月以上 5 年以下有期徒刑。
施用第二級毒品者，處 3 年以下有期徒刑。